【裁判字號】    97,消債更,431
【裁判日期】    980115
【裁判案由】    更生事件
【裁判全文】
臺灣基隆地方法院民事裁定           97年度消債更字第431號
聲  請  人
(即債務人)  甲○○
                    （
上列聲請人因消費者債務清理（更生）事件，本院裁定如下：
    主  文
聲請駁回。
程序費用由聲請人負擔。
    理  由
一、按「債務人無擔保或無優先權之債務總額未逾新臺幣一千二
    百萬元者，於法院裁定開始清算程序或宣告破產前，得向法
    院聲請更生。」消費者債務清理條例第42條第１項固定有明
    文。惟「聲請更生或清算不合程式或不備其他要件者，法院
    應以裁定駁回之。但其情形可以補正者，法院應定期間先命
    補正。」同法第８條亦定有明文。又「更生之聲請有下列情
    形之一者，應駁回之：一、債務人曾依本條例或破產法之規
    定而受刑之宣告。二、債務人曾經法院認可和解、更生或調
    協，因可歸責於己之事由，致未履行其條件。三、債務人經
    法院通知，無正當理由而不到場，或到場而不為真實之陳述
    ，或拒絕提出關係文件或為財產變動狀況之報告。」同法第
    46條復有明文規定。
二、本件聲請意旨略以：聲請人有不能清償債務之虞之情事，前
    已提出債權人清冊，以書面向最大債權金融機構請求共同協
    商債務清償方案，未能協商成立，又渠無擔保或無優先權之
    債務總額未逾新臺幣1200萬元，復未經法院裁定開始清算程
    序或宣告破產，爰向本院聲請更生等語。並提出財產及收入
    狀況說明書、債權人清冊各１件為證。
三、查聲請人主張之上開事實，固據其提出財產及收入狀況說明
    書及債權人清冊各１件為證，惟未提出曾以書面向最大債權
    金融機構請求共同協商債務清償方案，經協商成立之證明文
    件或協商不成立證明書及「債務人清冊」，經本院於民國97
    年12月30日以書面裁定，命其應裁定送達後五日內補正，聲
    請人於民國98年１月６日收受該裁定，有送達證書在卷可稽
    ，詎聲請人嗣僅提出「前置協商不成立通知書」及自財團法
    人金融聯合徵信中心取得之資料各１件，其餘迄今仍拒不補
    正，是其聲請顯有消費者債務清理條例第８條所定應裁定駁
    回其更生聲請之事由存在，故本件聲請人聲請更生，與法不
    合，應不准許。
四、又本件雖經本院裁定駁回，惟聲請人如確有合於消費者債務
    清理條例規定得聲請更生之情形，自得依法檢齊各項文件再
    聲請更生，併予敘明。
五、依消費者債務清理條例第８條、第46第３款，裁定如主文。
中    華    民    國    98    年    1     月    15    日
                  民事庭法      官  林金發
一、以上正本係照原本作成。
二、如不服本裁定，應於本裁定送達後10內向本院提出抗告狀，
    並繳納抗告裁判費新臺幣1,000.元，抗告於本院合議庭。
中    華    民    國    98    年    1     月    15    日
                        法院書記官  陳錦進


司法院資訊處製作；財團法人民間司法改革基金會備份。
